# **Ángel Soto Boullosa**

Ángel Soto Boullosa P Pontevedra, España

📞 +34 650 798 533 | 🖂 angelsotob@outlook.es

Web personal: angelsotb.github.io

## **RESUMEN PROFESIONAL**

Ingeniero de software embebido y electrónica con experiencia comprobada en desarrollo de firmware, Linux embebido (Yocto), diseño de PCB y protocolos de comunicación (CAN, LIN, UART, SNMP). Con experiencia en el desarrollo de aplicaciones de escritorio para Windows (C#), scripting en Python y herramientas de prueba automatizadas para los sectores automoción y de defensa. Con habilidades en integración hardware–software, liderazgo de pequeños equipos de ingeniería y entrega de proyectos desde el concepto hasta la implementación, con mejoras medibles en eficiencia.

### **EXPERIENCIA PROFESIONAL**

#### Ingeniero de Desarrollo de Software

Inster Grupo Oesía | Mar 2024 - Presente

- Desarrollando soluciones de firmware y software para proyectos militares y de defensa, asegurando el pleno cumplimiento de estrictos requisitos del cliente y normativos.
- Optimizando el rendimiento del sistema en plataformas ARM Cortex-A53 multinúcleo con Linux embebido (Yocto) mediante una integración eficiente de drivers y ajuste de software.
- Mejorando la fiabilidad del producto realizando una validación exhaustiva del software en placas de evaluación antes de su implementación.
- Incrementando la eficiencia en el mantenimiento y el intercambio de conocimientos dentro del equipo mediante la producción de documentación técnica con Markdown, Doxygen y Confluence.
- Acelerando los procesos de prueba y reduciendo el trabajo manual desarrollando scripts en Shell y Python para automatización.

### Ingeniero de Desarrollo de Software

Antolín | Aug 2022 - Feb 2024

- Responsable de la reducción significativa del tiempo de prueba de microcontroladores RGB mediante el desarrollo de herramientas automatizadas para Windows en C# e integración de librerías en Python, todo aplicado a sistemas para automoción.
- Contribuí a la mejora de la eficiencia en la validación de software integrando módulos de comunicación específicos de protocolo (CAN, LIN, UART) en aplicaciones de prueba.
- Colaboré en la personalización de librerías en Python para requisitos específicos de proyectos.
- Usé Jira y Bitbucket para la gestión de proyectos y colaboración.

#### **Ingeniero Electrónico**

SETGA S.L.U., Pontevedra | May 2019 - Jul 2022

- Ascenso de Ingeniero junior en formación a Responsable del Departamento de Electrónica, liderando a 1 ingeniero y 3 técnicos de laboratorio.
- Responsable de la reducción de los ciclos de desarrollo de PCB mediante la optimización de revisiones de diseño, la implementación de guías de selección de componentes y la

- coordinación con equipos de software embebido.
- Colaboré en el aumento de la fiabilidad del producto gracias a la validación rigurosa de fuentes de alimentación LED y a mejoras en la documentación.
- Contribuí a la reducción de los tiempos de puesta en marcha y mantenimiento mediante la estandarización de esquemas de instalación y procedimientos de prueba.

#### Otra experiencia

Asistente Técnico en Promovert Crop Services S.L. – España & Portugal | May 2018 – Oct 2018 Ingeniero de Investigación en Universidad de Vigo | Dic 2017 – Ene 2018 Ingeniero de Investigación en Universidad de Vigo | Nov 2017 Auxiliar de Estación de Servicio en CEPSA | Jul 2009 – Ago 2009

# FORMACIÓN ACADÉMICA

#### Grado en Ingeniería Industrial, Electrónica y Automática – Universidad de Vigo (2010–2017)

Trabajo de Fin de Grado: *Diseño, Implementación y Validación de un Circuito Electrónico para la Medida del Estado de Carga de Baterías en Robots Móviles (9,3 / 10)* 

Diseñé y fabriqué una PCB para la monitorización del estado de carga utilizando un circuito integrado de medida de Texas Instruments que se comunicaba mediante I<sup>2</sup>C con un Arduino. Proyecto integrado en un desarrollo de código abierto (**UviSpace**) realizado por el Departamento de Tecnología Electrónica de la Universidad de Vigo.

# COMPETENCIAS TÉCNICAS

Programación	Sistemas Embebidos	Diseño de PCB y CAD	Control de Versiones y Colaboración
- C - Python - VBA - C# - Java - Visual Basic - VHDL	<ul> <li>ARM Cortex-A53</li> <li>Linux embebido (Yocto)</li> <li>SNMP</li> <li>Protocolos de comunicación (CAN, LIN, UART, DALI, DMX)</li> </ul>	- Altium Designer - KiCad / OrCAD - AutoCAD 2D / ZWCAD - FreeCAD - SolidWorks / CATIA V5	- Bitbucket - Git - Markdown - Doxygen - Jira - Confluence

## **IDIOMAS**

- Español, Gallego Nativo (Bilingüe)
- Inglés Intermedio alto (B2)
- Francés Intermedio (B1)
- Alemán Básico (A2)
- Portugués Básico

# INFORMACIÓN ADICIONAL

- **Permisos de conducir:** B y A2 Vehículo y motocicleta propios
- **Disponibilidad:** Disponible para viajes de corta duración
- Intereses: Proyectos con RTOS (ESP32), robótica (Arduino), impresión 3D (diseños personalizados), escalada y barranquismo (guía de nivel I certificado)